es: Equipamiento deportivo > Actividades al aire libre > Ciclismo > Piezas para bicicletas > Ruedas para bicicletas: Ruedas delanteras de bicicleta; Ruedas delanteras motorizadas para bicicleta; Ruedas traseras motorizadas de bicicleta; Ruedas traseras de bicicleta; Juegos de ruedas de bicicleta
cs: Sportovní potřeby > Outdoorové aktivity > Cyklistika > Díly jízdních kol > Kola na jízdní kola: Přední kola jízdních kol; Motorizovaná přední kola; Motorizovaná zadní kola jízdních kol; Zadní kola jízdních kol; Sady kol jízdních kol
ko: 스포츠용품 > 야외 레크레이션 > 사이클링 > 자전거 부품 > 자전거 바퀴: 자전거 앞바퀴; 자전거 모터 장착 앞바퀴; 자전거 모터식 뒷바퀴; 자전거 뒷바퀴; 자전거 바퀴 세트
th: อุปกรณ์กีฬา > สันทนาการกลางแจ้ง > ปั่นจักรยาน > อะไหล่จักรยาน > ล้อจักรยาน: ล้อหน้าจักรยาน; ล้อหน้าจักรยานติดมอเตอร์; ล้อหลังจักรยานติดมอเตอร์; ล้อหลังจักรยาน; ชุดล้อจักรยาน
hr-HR: Sportska oprema > Rekreacija na otvorenom > Biciklizam > Dijelovi za bicikle > Kotači za bicikle: Prednji kotači bicikla; Motorizirani prednji kotači bicikla; Motorizirani stražnji kotači bicikla; Stražnji kotači bicikla; Setovi kotača za bicikle
fi: Urheilutarvikkeet > Ulkoharrasteet > Pyöräily > Polkupyörän osat > Polkupyörän kiekot: Polkupyörän etupyörät; Polkupyörän moottoroidut etukiekot; Polkupyörän moottoroidut takapyörät; Polkupyörän takapyörät; Polkupyörän rengassarjat
nl: Sportartikelen > Buitenrecreatie > Fietsen > Fietsonderdelen > Fietswielen: Fietsvoorwielen; Gemotoriseerde voorwielen voor fietsen; Gemotoriseerde fietsachterwielen; Fietsachterwielen; Fietswielsets
pt-PT: Artigos de desporto > Atividades recreativas no exterior > Ciclismo > Peças para bicicleta > Rodas para bicicleta: Rodas dianteiras de bicicleta; Rodas dianteiras motorizadas para bicicleta; Rodas traseiras motorizadas de bicicleta; Rodas traseiras de bicicleta; Conjuntos de rodas para bicicleta
el: Αθλητικά είδη > Υπαίθριες δραστηριότητες αναψυχής > Ποδηλασία > Ανταλλακτικά ποδηλάτου > Τροχοί ποδηλάτου: Μπροστινοί τροχοί ποδηλάτου; Μηχανοκίνητοι μπροστινοί τροχοί ποδηλάτου; Μηχανοκίνητοι πίσω τροχοί ποδηλάτου; Πίσω τροχοί ποδηλάτου; Σετ τροχών ποδηλάτου
ru: Спортивные товары > Активный отдых на открытом воздухе > Езда на велосипеде > Детали для велосипедов > Колеса для велосипедов: Передние колеса для велосипедов; Передние мотор-колеса для велосипедов; Задние мотор-колеса для велосипедов; Задние колеса для велосипедов; Комплекты колес для велосипедов
nb: Sportsutstyr > Friluftsliv > Sykling > Sykkeldeler > Sykkelhjul: Forhjul til sykkel; Motoriserte forhjul til sykkel; Motoriserte bakhjul til sykkel; Bakhjul til sykkel; Hjulsett til sykkel
sl-SI: Športna oprema > Rekreacija na prostem > Kolesarjenje > Kolesarski deli > Kolesarska kolesa: Prednja kolesa za kolesa; Motorizirana sprednja kolesa za kolesa; Motorizirana zadnja kolesa za kolesa; Zadnja kolesa za kolesa; Kompleti kolesarskih koles
lt-LT: Sporto prekės > Poilsis lauke > Dviračių sportas > Dviračių dalys > Dviračių ratai: Priekiniai dviračių ratai; Dviračio motoriniai priekiniai ratai; Motorizuoti galiniai dviračių ratai; Dviračių galiniai ratai; Dviračių ratų komplektai
tr: Spor Malzemeleri > Açık Hava Etkinlikleri > Bisiklet > Bisiklet Parçaları > Bisiklet Tekerlekleri: Bisiklet Ön Tekerlekleri; Motorlu ön bisiklet tekerlekleri; Bisiklet Motorlu Arka Tekerlekler; Bisiklet Arka Tekerlekleri; Bisiklet Tekerleği Setleri
de: Sportartikel > Outdoor-Aktivitäten > Radfahren > Fahrradbauteile > Fahrradräder: Fahrrad-Vorderräder; Motorisierte Fahrrad-Vorderräder; Motorisierte Fahrrad-Hinterräder; Fahrrad-Hinterräder; Fahrrad-Laufradsatz
da: Sportsartikler > Friluftsliv > Cykling > Cykeldele > Cykelhjul: Cykelforhjul; Motoriserede forhjul til cykler; Motoriserede cykelbaghjul; Cykelbaghjul; Cykelhjulsæt
it: Articoli sportivi > Ricreazione outdoor > Ciclismo > Parti per bicicletta > Ruote per bicicletta: Ruote anteriori per bicicletta; Ruote anteriori motorizzate per bicicletta; Ruote posteriori motorizzate per bicicletta; Ruote posteriori per bicicletta; Set di ruote per bicicletta
sv: Sportartiklar > Utomhusaktiviteter > Cykling > Cykeldelar > Cykelhjul: Cykelframhjul; Motoriserade framhjul för cyklar; Motoriserade bakhjul för cykel; Cykelbakhjul; Cykelhjulset
zh-TW: 體育用品 > 室外休閒 > 單車 > 自行車零件 > 自行車輪: 自行車前輪; 自行車電動前輪; 自行車電動後輪; 自行車後輪; 自行車輪組
vi: Dụng cụ thể thao > Giải trí ngoài trời > Đạp xe > Phụ tùng xe đạp > Bánh xe đạp: Bánh trước xe đạp; Bánh trước xe đạp có động cơ; Bánh sau xe đạp gắn động cơ; Bánh sau xe đạp; Bộ bánh xe đạp
fr: Équipements sportifs > Loisirs de plein air > Vélo > Pièces détachées vélo > Roues de vélo: Roues avant de vélo; Roues avant motorisées de vélo; Roues arrière motorisées pour vélo; Roues arrière de vélo; Ensembles de roues de vélo
sk-SK: Športový tovar > Exteriérové rekreakčné športy > Bicyklovanie > Diely pre bicykle > Kolesá na bicykle: Predné kolesá bicykla; Elektrické predné kolesá na bicykel; Motorizované zadné kolesá; Zadné kolesá bicykla; Súpravy kolies bicykla
ro-RO: Articole sportive > Recreere în aer liber > Ciclism > Piese pentru biciclete > Roți pentru biciclete: Roți față pentru biciclete; Roți față motorizate pentru bicicletă; Roți spate motorizate pentru biciclete; Roți spate pentru biciclete; Seturi de roți pentru biciclete
bg-BG: Спортни стоки > Спортни занимания на открито > Колоездене > Части за велосипеди > Велосипедни колела: Предни колела на велосипед; Моторизирано предно колело за велосипед; Велосипед с моторизирани задни колела; Задни колела на велосипед; Комплекти колела за велосипеди
zh-CN: 体育用品 > 户外休闲 > 自行车用品 > 自行车零配件 > 自行车轮: 自行车前轮; 自行车电动前轮; 自行车电动后轮; 自行车后轮; 自行车轮组
pl: Sprzęt sportowy > Rekreacja na świeżym powietrzu > Kolarstwo > Części rowerowe > Koła rowerowe: Przednie koła rowerowe; Rowerowe koła przednie z napędem; Tylne koła rowerowe z napędem silnikowym; Tylne koła rowerowe; Zestawy kół rowerowych
en: Sporting Goods > Outdoor Recreation > Cycling > Bicycle Parts > Bicycle Wheels: Bicycle Front Wheels; Bicycle Motorized Front Wheels; Bicycle Motorized Rear Wheels; Bicycle Rear Wheels; Bicycle Wheel Sets
pt-BR: Artigos esportivos > Atividades ao ar livre > Ciclismo > Peças de bicicleta > Rodas de bicicleta: Rodas dianteiras para bicicleta; Rodas dianteiras motorizadas para bicicleta; Rodas traseiras para bicicleta motorizada; Rodas traseiras para bicicleta; Conjuntos de rodas para bicicleta
ja: スポーツ用品 > 屋外レクリエーション > サイクリング > 自転車パーツ > 自転車ホイール: 自転車の前輪; 自転車用電動フロントホイール; 自転車電動後輪; 自転車の後輪; 自転車ホイールセット
hu: Sportszerek > Szabadtéri kikapcsolódás > Kerékpározás > Kerékpáralkatrészek > Kerékpárkerekek: Kerékpáros első kerekek; Motoros első kerékpárkerekek; Kerékpáros motoros hátsó kerekek; Kerékpáros hátsó kerekek; Kerékpárkerék-készletek